JOHANNA Mª. LOBO GUTIÉRREZ

PERFIL:

Jefe de proyectos/Gerente de proyectos/ Consultora Senior / Especialista / Ingeniero de Transporte/ Ejecutiva polivalente.

Titulada en Ingeniería Civil en la especialidad de Transporte y Servicios Urbanos y Máster en Economía Industrial en las Especialidades en Economía del Transporte y Economía del Sector Energético. Así mismo Especialista en Transportes Terrestres y Transporte público Urbano.

NACIONALIDAD: Colombiana / Española

OBJETIVO PROFESIONAL: Aplicar mis capacidades profesionales y personales en las áreas de ingeniería, consultoría, planificación y operación de infraestructuras o servicios para enriquecer y dar mayor valor añadido al trabajo realizado siempre que satisfaga las necesidades del cliente.

AÑOS DE EXPERIENCIA: 15 años

FUNCIONES RECIENTES: Consultora y Jefe de proyectos para:

- Elaborar diagnósticos sectoriales, propuesta de medidas estratégicas y planes de acción y explotación.
- Planificación de transporte, diseñar y ejecutar estudios de mercado, de demanda, de viabilidad técnica y económica de nuevos servicios de transporte tanto públicos como por concesión y del mercado logístico- inmobiliario, realizando búsqueda de proveedores y trabajos de campo.
- Conocimientos en temas de análisis y modelación de sistemas de transporte y en estudios macroeconómicos.
- Apoyar la formulación de políticas sectoriales
- Desarrollar la evaluación económica y financiera de proyectos de infraestructura de transporte (carreteras, ferrocarriles, aeropuertos, transporte público y privado)
- Desarrollar las tareas de soporte técnico y ejecución de actividades propias del equipo de planificación de transporte dentro y fuera del país.
- Coordinar equipos multidisciplinares para la ejecución de estudios conceptuales y de viabilidad. Desarrollo y gestión de contratos para estudios relacionados con infraestructuras.
- Establecer relaciones con clientes, participar activamente y representar la empresa en reuniones y eventos profesionales con clientes y administraciones públicas.
- Desarrollo y gestión de contratos para estudios relacionados con infraestructuras de transporte.
- Búsqueda de nuevos proveedores y clientes a nivel internacional en LATAM para ejecución de estudios liderados por compañías españolas.

CONTACTO:

Móvil: (34) -699256029 mailto: johalobo@yahoo.es LinkedIn: Johanna M. Lobo CuVitt: Johanna Lobo G.

APTITUDES E INTERESES: Gestión de proyectos, aplicación de herramientas informáticas, presentaciones técnicas y comerciales, relaciones comerciales y servicio al cliente, compromiso y seriedad ante el trabajo, disponibilidad geográfica incluso para cambio de residencia, trabajo en equipo, fluida comunicación en inglés, experiencia nacional e internacional en el trato con clientes de la Administración pública y empresa privada, amplia red profesional que facilita el acceso a mercados en LATAM y España.

FORMACIÓN ACADÉMICA:

- 2003 INGENIERO TÉCNICO DE OBRAS PÚBLICAS. Especializado en Transporte y Servicios Urbanos. Homologación del Mº Educación Español
- 2000 2002 MÁSTER EN ECONOMÍA INDUSTRIAL. U. CARLOS III DE MADRID.
 - Especialista en Economía del sector Transporte. 2001
 - Especialista en Economía del sector Energético 2002
- 2001 ESPECIALISTA EN TRANSPORTES TERRESTRES. U.
 POLITÉCNICA DE MADRID FUNDACIÓN FERROCARRILES
 ESPAÑOLES.
- 1991 1997 INGENIERA CIVIL. FACULTAD DE INGENIERÍA.
 PONTIFICIA UNIVERSIDAD JAVERIANA. Bogotá. Colombia

EXPERIENCIA LABORAL:

2013 - 2014 Búsqueda activa de empleo /Consultora independiente.

Especialista en Planificación de transporte. Búsqueda de oportunidades de negocio, preparación de ofertas, Eol y revisión de TdR para colaboraciones con empresas de Consultoría en Transporte y Energía, en España y LATAM.

2011- 2012 INTECSA- INARSA S.A (Madrid). Jefe de Proyectos. División de Concesiones y Estudios de Transporte (Detalles aquí)

- Elaboración de estudios de consultoría, de demanda de transporte, de tráfico, de mercado para carreteras y ffcc.
- Análisis Económico y financiero de proyectos de infraestructura
- Elaboración de informes, preparación de ofertas técnicas, traducción de documentos, explotación de bases de datos, cálculos y gráficos, elaboración de presentaciones.
- Estudios de viabilidad técnica y económica de transporte
- Responsable del seguimiento e implantación del sistema de calidad en el puesto de trabajo, mediante el cumplimiento de la normativa existente y la proposición de acciones de mejoras

2008 - 2011 SENER INGENIERIA Y SISTEMAS (Tres Cantos).

Jefe de Proyecto. Especialista en Transporte y Logística. (*Detalles aquí*)

- Elaboración de estudios de consultoría, de demanda de transporte, de tráfico, de mercado
- Elaboración de informes, preparación de ofertas, traducción de documentos, explotación de bases de datos, cálculos y gráficos, elaboración de presentaciones.
- Ejecución de estudios de viabilidad técnica y económica de transporte por ffcc y metros.
- Coordinación de estudios de demanda para metros en calidad de expatriada.

2007 - 2008 COMSA - EMTE (MADRID)

Técnico de Estudios de Obra Civil. Departamento de Estudios

- Realización de estudios económicos de obras para concurso, tanto para la administración pública como para la empresa privada.
- Contacto con clientes y proveedores
- Análisis de presupuestos de obra civil

2002 - 2007 SPIM S. L. (MADRID)

Consultora en Transporte y Logística. (Detalles aquí)

 Desarrollo de proyectos relacionados con Ferrocarriles, aeropuertos, Transporte de mercancías y viajeros, Centros de Servicios al Transporte y logística y Puertos en España y Europa.

- Análisis Económico y financiero de empresas del Sector Transporte.
- Preparación de ofertas técnicas para concursos nacionales e internacionales y elaboración de informes.
- Implantación de la calidad en el puesto de trabajo, mediante el cumplimiento de la normativa existente.

2002 NERA- National Economic Research Associated. (MADRID). Asistente de Investigación. Departamento de Transportes

- Asistente de investigación para estudios de transporte
- Establecimiento de conexiones entre Colombia y España para el desarrollo de estudios de transporte
- Elaboración de informes, explotación de bases de datos, cálculos, elaboración de presentaciones, búsqueda de información en internet, solicitud de información telefónica y escrita, traducción de documentos

1998 – 2000 DEPARTAMENTO NACIONAL DE PLANEACIÓN – DNP (BOGOTÁ)

Funcionaria Técnico en Transportes - Dirección de Infraestructura y Energía (*Detalles aquí*)

- Elaboración de Pliegos de Condiciones
- Realización de trámites y procesos relacionados con inversión, funcionamiento y presupuesto de las Entidades Estatales del sector
- Elaboración de políticas sectoriales presentados por el Consejo Nacional de Planeación Económica y Social — CONPES -.
- Evaluación técnica y económica de proyectos viales
- Seguimiento a Concesiones de Carreteras, Ferrocarriles y Aeropuertos
- Seguimiento de ejecución de proyectos de transporte con financiación Banca multilateral

1997 CEMENTOS CEMEX (DIAMANTE-SAMPER) (BOGOTÁ)

Ingeniero Comercial. Área Comercial pequeños constructores

- Asesora comercial para pequeños constructores.
- Control de calidad del producto, atención al cliente, manejo de cartera y búsqueda de nuevos clientes.

1996 ALCALDÍA MAYOR DE INIRIDA (INÍRIDA- COLOMBIA).

Asistente de Proyectos Infraestructura. Secretaría de Planificación Municipal

- Asistente de Proyectos de Infraestructura
- Supervisión de obras

INFORMACIÓN ADICIONAL:

- Idiomas: INGLES nivel Avanzado (C1), ESPAÑOL, Lengua Materna
- Informática: nivel alto en ofimática (Windows Ms Office (Word, Access, Excel, Power Point), Bases de datos, Visual Map, Autocad. Conocimientos de SIG: (ArcGis, Arc Map, Arcview) Photoshop, Programas de Presupuestos: Presto; Programas de Planificación de transporte: conocimientos de EMME.
- Otros: Permiso de Conducir B y Coche Propio

CURSOS Y SEMINARIOS:

- 2014 Curso MOOC online SAP/MM. Universidad de la Salle. Barcelona
- 2013 Curso Superior Eficiencia Energética en Edificación. Asociación Española para la Calidad en la Edificación-ASECE.
- 2012 Modelos Financieros de Concesiones para Ingenieros. Colegio de Ingenieros de Caminos, Canales y Puertos. Madrid.

- 2011 4ª JORNADA DEL FERROCARRIL. "EL FUTURO DEL TRANSPORTE DE MERCANCÍAS: Las razones del ferrocarril". Salón Internacional de la Logística y la Manutención. Barcelona
- 2010 Curso de aplicación del Programa EMME en el proyecto del Metro de Bogotá. Madrid. Sener, Ingeniería y Sistemas.
- 2008 LOGITRANS. Salón de la Logística y del Transporte de Madrid. IFEMA-Madrid.
- 2008 Estrategias de Ahorro y eficiencia energética del transporte ferroviario. Fundación de los Ferrocarriles Españoles. Sitges
- 2008 Observatorio del Ferrocarril en España. Fundación de los Ferrocarriles Españoles. Madrid
- 2006 Introducción a los programas de GIS, manejo de Tablas y gráficos con ArcView. SPIM S.L.
- 2005 Curso de Sistemas de Calidad, SPIM S.L.
- 2004 Seminario Ferroportuaria 2004. Autoridad Portuaria de Santander RENFE. Santander (España)
- 2004 Curso de Dirección y Gestión de empresas de Transporte por Carretera. Centro de Investigación de Transporte Transyt. U. Politécnica de Madrid. Madrid.
- 2002 Jornadas Sobre Políticas de la Competencia. U. Carlos III de Madrid. Madrid.
- 2001 Jornadas Sobre Gestión de Riesgos en empresas no Financieras. U. Carlos III de Madrid. Madrid.

2000 Experiencias de Trenes Metropolitanos y su Contribución al Desarrollo Urbano. Ministerio de Transporte. Colombia.

Sistema Integral de Transporte Urbano y Suburbano -Embajada de Francia – Asociación Colombiana de Ex becarios CFME ACTIM. Bogotá.

Seminario Conciliación de Intereses. DNP. Seminario -Taller de Redacción – Tareas. DNP.

La Transferencia del *Know How* de la Construcción del Japón: Colombia - Departamento Nacional de Planeación. Bogotá.

- 1999 Seminario Internacional Infraestructuras Especializadas para
 Actividades Logísticas Marítimo Terrestres. AECI.
 Cartagena de Indias.
- 1998 TRANSCAD. Herramienta de planificación de Transporte Urbano. Departamento Nacional de Planeación. Bogotá.

EMME2. Herramienta de Modelización de Transporte Urbano. Departamento Nacional de Planeación. Bogotá.

Colloquium in Urban Public Transport. - Ministerio de Transporte de Japón. Beca - Agencia de Cooperación Internacional del Japón – JICA. Tokio.

PRINCIPALES TRABAJOS REALIZADOS

Internacionales:

- Estudio de Demanda para la Concesión de las Rutas del Loa. Chile. Confidencial. 2012
- Estudio de tráfico de las Autopistas PR 22 y PR 5 en Puerto Rico. MORGAN STANLEY y OHL Concesiones. 2010-2011.
- Estudio de Tráfico de la Autopista del Bicentenario Cali (Colombia). Sacyr- Conciviles.2011
- Estudio de viabilidad para la Plataforma Logística del Atlántico Norte- PLARCO. Ciudad Sahagún. México. 2011
- Diseño Conceptual de la Red de Transporte Masivo Metro y Diseño Operacional, Dimensionamiento Legal y financiero de la Primera Línea del Metro en el marco del Sistema Integrado de Transporte Público – SITP_ para la ciudad de

- Bogotá. Alcaldía Mayor de Bogotá D.C. Secretaría de Movilidad.2010
- Estudio Previo de Mercado de la Zona de Actividades Logísticas del Puerto de Veracruz- Méjico. APIVER (Méjico)
- Desarrollo Marco Regulatorio de la Comisión de Regulación de Transporte - CRTR- Colombia.2002.
- Asistencia Técnica para el Estudio de un Modelo de Gestión para una Zona Extraportuaria de Actividades logísticas (ZEAL) en Valparaíso
- Estancia de 3 meses en Curso corto "Colloquium in Urban Public Transport". Ministerio de Transporte de Japón. Beca
 Agencia de Cooperación Internacional del Japón – JICA. Tokio.

En España:

En INTECSA INARSA (GRUPO SNC-LAVALIN) 2011-2012

- Estudio de Planificación de las Áreas de Actividad Logística prioritarias para el desarrollo económico y del empleo en Aragón. Dirección de transportes - Gobierno de Aragón –en ejecución.
- Estudio de demanda de para el corredor de la TF-5 entre Santa Cruz de Tenerife y los Realejos. Cabildo de Tenerife.2011
- Estudio Informativo para el nuevo acceso ferroviario al Puerto de Almería. Estudio de Demanda de mercancías y dimensionamiento de la operatividad ferroviaria. MINISTERIO DE FOMENTO, Dirección General de Infraestructuras Ferroviarias. 2011.

En SENER . 2008-2011

- Contrato de servicios para la redacción del proyecto de trazado y construcción. Autovía del Duero A-11. Tramo: Ronda Norte de Zamora-Ricobayo. Red de carreteras del Estado. (Ministerio de Fomento-D.G. Carreteras). Ministerio de Fomento
- Estudio del Transporte de Mercancías por ferrocarril en el Corredor Madrid – Levante. Adif
- Modelo del Sistema Aeroportuario y el Plan de Gestión de Los Aeropuertos de la Comunidad Autónoma del País Vasco. Gobierno Vasco
- Cálculo de los costes externos de los diferentes modos de transporte para su aplicación en la planificación de redes de transporte en España. Ministerio de Fomento

En SPIM 2002-2007

- Plan Estratégico de Áreas Logísticas e Intermodadlidad en Navarra. Ciudad del Transporte de Pamplona S.A.
- Asistencia Técnica para la redacción del Proyecto Sectorial de la Plataforma Logística Empresarial y Portuaria de Ferrol. Autoridad Portuaria de Ferrol - CIISA
- Estudio sobre la Implantación de nuevos Parques Empresariales en la Provincia de Pontevedra. Consorcio Zona Franca de Vigo.
- Ampliación Estudio del mercado logístico inmobiliario en el área de Madrid a Castilla La Mancha. Abertis
- Plataforma Logística Intermodal de Alicante Estudio Previo de Conceptualización. Generalitat Valenciana.
- Plan Estratégico de Plataformas Logísticas en Castilla La Mancha. Gobierno de Castilla - La Mancha.
- Estudio del mercado inmobiliario industrial para la Asistencia Técnica para la redacción del Proyecto Sectorial

- de la Plataforma Logística Empresarial y Portuaria de Ferrol. Autoridad Portuaria de Ferrol – CIISA.
- Estudio del mercado logístico- industrial y empresarial para la Implantación de nuevos Parques Empresariales en la Provincia de Pontevedra. Consorcio Zona Franca de Vigo.
- Estudio de mercado de suelo industrial en las Provincias de Toledo y Guadalajara para la ampliación del Parque Empresarial.
- Estudio del mercado logístico inmobiliario en el área de Madrid a Castilla La Mancha. Abertis
- Estudio de mercado de naves industriales y suelo logístico industrial en la Comunidad de Madrid para el Estudio del mercado logístico – inmobiliario en el área de influencia del Centro de Transportes de Madrid. Abertis
- Proyecto de Actuación para la Declaración de Interés Autonómico del Parque Empresarial del Mármol. Purchena
 Urrácal (Almería). Empresa Pública de Suelo de Andalucía.
- Estudio de elaboración de un plan de acción para el incremento de la cuota del transporte ferroviario en los puertos españoles. Renfe
- Estudio del transporte de mercancías por ferrocarril en España. Ministerio de Fomento.
- Plan director y de negocio del CAE del Aeropuerto de Ciudad Real. Aeropuerto de Ciudad Real.
- Estudio previo de mercado para la viabilidad de un centro de servicios al transporte en Tarancón (Cuenca). Ayuntamiento de Tarancón.
- Ordenación para la ampliación del Puerto Seco de Coslada.
 Puerto Seco de Coslada (Madrid).
- Viabilidad comercial de la ZAL Puertos asturianos. Autoridad Portuaria de Gijón.
- Estudio viabilidad comercial del Centro de Transportes de Mercancías de Málaga. CTM Málaga.
- Expediente para el establecimiento de obligaciones de servicio público en la línea regular marítima Ibiza-Formentera. Gobierno Balear.
- La implicación del sector transporte por carretera en el desarrollo del TMCD: condiciones para su materialización.
 Asoc. Española de Promoción del Transporte. Marítimo de Corta Distancia.
- Estudio viabilidad comercial del Centro Frigorífico de Rande
 Vigo. Autoridad Portuaria de Vigo.
- Estudio para el desarrollo de actividades y sus infraestructuras en las Zonas de Servicio a Aeronaves y Zonas de Servicios de la Nueva Área Terminal del aeropuerto Madrid–Barajas. Ineco – AENA
- Estudio para la implantación de u consorcio de transporte de mercancías en un país del Este. Express Track (ETSA), Sealog, San José & López(SJL)
- Estudio previo de localización de un Centro de Servicio al Automóvil en la Comunidad de Madrid.
- Definición estratégica del Nodo Logístico-Industrial Miranda- Rivabellosa: hacia un Complejo de Actividades económicas Plurinuclear. Diputación Foral de Álava.

En DNP- Colombia 1998-2000

- Seguimiento al proceso de Estructuración Técnica, Legal, financiera e implantación de la concesión del Aeropuerto Alfonso Bonilla Aragón de la Ciudad de Cali (Colombia).
- Seguimiento y supervisión de la programación y ejecución de proyectos del convenio PNUD- DNP "Apoyo al Proceso de Privatización y Concesión en Infraestructura – Proyecto de Asistencia Técnica para la Reforma Regulatoria"